【裁判字號】    90,上訴,2598
【裁判日期】    900831
【裁判案由】    毒品危害防制條例
【裁判全文】
臺灣高等法院刑事判決                            九十年度上訴字第二五九八號
    上  訴  人
    即  被  告  甲○○
右上訴人因違反毒品危害防制條例案件，不服臺灣基隆地方法院八十九年度訴字第三
三九號，中華民國九十年五月二十三日第一審判決（起訴案號：臺灣基隆地方法院檢
察署八十九年度偵字第七五九號、第九九四號、八十九年度毒偵字第七八一號），提
起上訴，本院判決如左：
    主  文
原判決撤銷。
甲○○連續轉讓第二級毒品，累犯，處有期徒刑拾月。
    事  實
一、甲○○前因違反麻醉藥品管理條例案件，於民國八十二年間，經台灣士林地方法
    院判處有期徒刑三月如易科罰金，以參佰元折算壹日確定，於八十二年十月四日
    易科執行完畢。復因違反麻醉藥品管理條例案件，於民國八十五年間，經台灣台
    北地方法院判處有期徒刑五月，如易科罰金，以參佰元折算壹日確定；於八十七
    年八月十三日執行完畢，仍不知警惕。甲○○復基於概括之犯意，於八十八年四
    月初某日晚間九時許，在台北縣瑞芳鎮○○街第二市○○○街，無償轉讓第二級
    毒品安非他命一小包（約半公克，足以施用一至二次之份量），以供乙○○（由
    檢察官另以八十九年度聲觀字第七八八號聲請，由原審以八十九年度毒聲字第一
    二六三號裁定送勒戒處所觀察、勒戒）施用；復於八十八年四月底某日下午一時
    許，在同一地點連續無償轉讓安非他命一小包（約相同份量），以供乙○○施用
    ；八十八年九月九日，在台北縣瑞芳鎮○○路二十七巷口，將玻璃吸食器一個連
    同其內施用剩餘之微量安非他命，一併無償轉讓丙○○（由檢察官另案以八十八
    年度毒偵字第五一八號起訴，原審以八十八年度易字第六一四號判處有期徒刑陸
    月，如易科罰金以佰元折算壹日確定），以供其施用。嗣因警於八十八年十月
    六日查獲丙○○竊盜案（原審八十八年度易字第四０七號判決，上訴後由本院八
    十九年度上易字第二九四六號判決處有期徒刑一年確定）；於八十九年二月三日
    凌晨一時四十五分許，在台北縣瑞芳鎮○○○路瑞泉加油站前，查獲乙○○施用
    第二級毒品時，經二人供出上情。
二、案經台北縣警察局瑞芳分局報請台灣基隆地方法院檢察署檢察官偵查起訴。
    理  由
一、訊據上訴人即被告甲○○矢口否認其有轉讓安非他命給予丙○○、乙○○之犯行
    ，辯稱：伊與二人曾有口角，為二人陷害，伊僅有交付吸食器連同微量安非他命
    給予丙○○，但該只吸食器原來就是丙○○的，伊只是返還；另乙○○反而是自
    己攜帶安非他命來和伊一起施用云云。
二、惟查：
（一）關於被告轉讓丙○○部分之事實，業據證人丙○○於警訊稱其施用之第二級毒
      品來自被告甲○○（見丙○○八十八年十月六日警訊筆錄）；且被告甲○○於
      偵查中自白：「有一次在巷口遇到丙○○，我拿我吸剩之『安』，係用衛生紙
      包的，內有玻璃球一支，其中有『安』給丙○○」（見八十九年度毒偵字第七
      八一號卷第三四頁背面、八十九年度偵字第九九四號卷第十八頁）；被告於原
      審調查中亦自白：「我是到廁所裡面吸，沒有吸完的用衛生紙包起來給他」（
      見原審卷第四四頁）核與證人丙○○於偵查中稱：「八十八年九月間：：在呂
      住處之巷口，他拿安給我，是我要吸，故向他要，當天帶回家吸，就被抓了」
      （見八十九年度毒偵字第七八一號卷第三四頁、八十九年度偵字第九九四號卷
      第十七頁背面）；二人所述情節相符。
（二）關於轉讓乙○○部分之事實，業據證人乙○○於警訊稱其施用之第二級毒品來
      自被告甲○○；證人乙○○於偵查中再稱「：：八十八年四月初：：（甲○○
      ）問我要不要吸安，我說好，我借錢給他，他才說要給我安（不是買賣），我
      回去吃了四口就沒了」、「（第二次）八十八年四月底某日下午一點，又向我
      借錢，我祇有三百元，我借他，又問我要不要一點，我說好：：他又塞了一包
      給我，我吸了一、二口又沒有了」（見八十九年度毒偵字第七八一號卷第四０
      頁背面、第四一頁）。
（三）上述證人丙○○、乙○○二人所供內容明確，且證人丙○○、乙○○二人，如
      事實欄所述，亦分別因違反毒品危害防制條例施用罪名，經由檢察官或法院依
      法律程序處理；足見證人所供被告有轉讓安非他命之情節，與事實相符，可以
      採信，被告甲○○犯行洵堪認定。
三、核被告甲○○所為，係犯毒品危害防制條例第八條第二項之轉讓第二級毒品罪。
    被告非法持有毒品之低度行為，應為轉讓之高度行為所吸收，僅論以轉讓毒品罪
    ，不另論持有毒品罪。被告先後多次轉讓行為，時間緊接，犯罪構成要件相同，
    顯係基於概括犯意為之，應論以連續犯，並加重其刑。又查被告甲○○有事實欄
    所載之犯罪科刑執行情形，有本院被告全國前案紀錄表在卷可稽，其於五年內再
    犯有期徒刑以上之本罪，應依刑法第四十七條規定論以累犯，並加重其刑；以上
    並遞加之。
四、原審據以論罪科刑，固非無見；惟查原判決對於被告前科執行情形未詳細認定記
    載，其事實之認定，尚有未洽。被告甲○○上訴意旨否認犯罪雖未足採，但原判
    決既有前揭可議之處，仍屬無可維持，應由本院將原判決撤銷改判。爰審酌被告
    甲○○犯罪之動機、目的、手段、所生危害及犯罪後否認犯行之態度等一切情狀
    ，量處如主文第二項所示之刑。
據上論斷，應依刑事訴訟法第三百六十九條第一項前段、第三百六十四條、第二百九
十九條第一項前段、毒品危害防制條例第八條第二項、刑法第十一條前段、第五十六
條、第四十七條，判決如主文。
本案經檢察官張啟彬到庭執行職務。
中      華      民      國    九十      年      八      月    三十一    日
                                臺灣高等法院刑事第廿四庭
                                    審判長法  官  陳  貽  男
                                          法  官  陳  憲  裕
                                          法  官  王  炳  梁
右正本證明與原本無異。
如不服本判決，應於判決送達後十日內，向本院提出上訴狀，敘述上訴之理由，上訴
於最高法院，並應按他造當事人之人數附具繕本。
                                          書記官  潘  大  鵬
中      華      民      國    九十      年      八      月    三十一    日
附錄本案論罪科刑法條全文
毒品危害防制條例第八條第二項：
轉讓第二級毒品者，處六月以上五年以下有期徒刑，得併科新台幣七十萬元以下罰金
。


司法院資訊處製作；財團法人民間司法改革基金會備份。
